【裁判字號】    99,易,265
【裁判日期】    990513
【裁判案由】    竊盜
【裁判全文】
臺灣屏東地方法院刑事判決               99年度易字第265號
公  訴  人  臺灣屏東地方法院檢察署檢察官
被      告  乙○○
上列被告因竊盜等案件，經檢察官提起公訴（99年度偵字第808
、850 號），被告於準備程序中就被訴事實為有罪陳述，經本院
告知簡式審判程序之旨，並聽取當事人意見後，本院合議庭裁定
由受命法官獨任依簡式審判程序審理，判決如下：
    主  文
乙○○犯竊盜罪，累犯，處拘役貳拾日，如易科罰金以新臺幣壹
仟元折算壹日。又犯竊盜罪，累犯，處有期徒刑捌月，扣案鑰匙
壹把沒收。
    事  實
一、乙○○前於民國94年間，因竊盜案件，經臺灣臺南地方法院
    以95年度易緝字第41號判處有期徒刑8 月確定，並於96年4
    月29日執畢出監。詎其仍不知悔改，竟基於意圖為自己不法
    所有之竊盜犯意，分別為下列犯行：
（一）98年12月31日10時許，至屏東縣潮州鎮○○路933 號「世
      智機械工程行」，趁無人看守、圍籬大門開敞之隙，入內
      徒手竊取甲○○置於該處廠房旁之輸送鏈條1 條、鐵管1
      支（侵入附連圍繞土地部分未據告訴），得手後原欲持往
      變賣，但因路上見到巡邏員警故心虛連忙逃離，經警發現
      有異進而追查，始悉上情（查獲後上開輸送鏈條由被害人
      領回、上開鐵管則於查獲前業遭棄置無著）。
（二）99年1 月4 日0 時許，至屏東縣新埤鄉○○路2 之7 號附
      近，趁無人注意之隙，以所有鑰匙1 把竊取丙○○停放該
      處之車牌號碼MFI-146 號重型機車，得手後供己代步所需
      。嗣於99年1 月6 日14時許，在屏東縣內埔鄉○○路45號
      附近，為警發覺停放該處之上開機車係失竊車輛，因而循
      線查獲，並扣得上開鑰匙1 把。
二、案經屏東縣政府警察局潮州、內埔分局報告臺灣屏東地方法
    院檢察署檢察官偵查起訴。
    理  由
一、本件係依刑事訴訟法第273 條之1 第1 項行簡式審判程序，
    其證據調查依同法第273 條之2 所定原不受審判外陳述排除
    之限制；又被告對於卷內各項證據亦不爭執證據能力，復無
    事證顯示有何違法取得或類此瑕疵之情，故卷內所列各項證
    據，自均有證據能力，合先敘明。
二、上揭犯罪事實，業據被告全數坦承不諱，核與證人即被害人
    甲○○、丙○○證述遭竊情節一致（見警卷第21096 號第6
    頁；警卷第296 號第10頁），並有贓物認領保管單、查獲採
    證照片等件足資佐證（見警卷第21096 號第14、15-18 頁；
    警卷第296 號第17、24-27 頁），以及偵查報告所示查獲情
    形附卷可稽（見警卷第21096 號第2 頁；警卷第296 號第2
    頁），暨被告所有供事實欄一(二)犯行時使用之鑰匙1 把扣案
    可證（見警卷第296 號第4 頁）。是認被告之自白與事實相
    合，堪予採信，從而本件罪證明確，被告犯行洵足認定，應
    依法論科。
三、核被告所為，係犯刑法第320 條第1 項之竊盜罪。被告所犯
    上開2 罪間，犯意個別、行為互殊，應分論併罰。被告曾受
    如事實欄所載判刑執行等情，有前案紀錄表、刑案資料查註
    紀錄表各1 份為憑，其於徒刑執行完畢後，5 年內故意再犯
    本件有期徒刑以上之各罪，為累犯，均應依刑法第47條第1
    項加重刑度。爰審酌被告已有違反麻醉藥品管理條例、毒品
    危害防制條例、詐欺、竊盜等前科，素行不佳，有上開前案
    紀錄資料可查，但其復犯下本案數罪，顯然未因屢經刑事程
    序、判刑執行而記取教訓；再被告時值年壯，非無謀生能力
    ，竟不思以正當手段賺取所需，詎起意行竊為謀財之道，絲
    毫不知尊重他人財產法益，犯罪動機可議；又被告於本件總
    計行竊2 案，一再盜取他人財物，其中竊取輸送鏈條、鐵管
    部分，乃擅闖他人處所遂行竊盜，非但造成財物損害，尚且
    破壞隱私安寧，其中竊取重型機車部分，不僅侵害價值頗高
    ，更造成車主失竊後生活利用上困擾，俱見犯罪影響所及非
    低；惟念在被告尚知坦然面對司法、自白全部罪行不諱，暨
    被害人於警詢時皆表示無欲追究被告刑責（見警卷第21096
    號第8 頁、警卷第296 號第12頁）等一切情狀，各量處如主
    文所示之刑，併就拘役部分諭知易科罰金之折算標準，以資
    懲儆。
四、扣案鑰匙1 把，被告自承係其所有並供事實欄一(二)犯行時所
    用（見警卷第296 號第4 頁），爰依刑法第38條第1 項第2
    款宣告沒收。
據上論斷，應依刑事訴訟法第273 條之1 第1 項、第299 條第1
項前段，刑法第320 條第1 項、第47條第1 項、第41條第1 項前
段、第38條第1 項第2 款，刑法施行法第1 條之1 第1 項、第2
項前段，判決如主文。
本案經檢察官曾士哲到庭執行職務
中    華    民    國    99    年     5    月    13    日
                  刑事第四庭    法  官  江振源
以上正本證明與原本無異
如不服本判決，應於判決送達後10日內向本院提出上訴書狀（應
附繕本），其未敘述上訴理由者，應於上訴期間屆滿後20日內補
提理由書狀於本院，上訴於臺灣高等法院高雄分院。
中    華    民    國    99    年     5    月    17    日
                                書記官  潘豐益
附錄本判決論罪科刑法條：
刑法第320條
意圖為自己或第三人不法之所有，而竊取他人之動產者，為竊盜
罪，處五年以下有期徒刑、拘役或五百元以下罰金。
意圖為自己或第三人不法之利益，而竊佔他人之不動產者，依前
項之規定處斷。
前二項之未遂犯罰之。

司法院資訊處製作；財團法人民間司法改革基金會備份。
